---
title: "事後予測"
output: html_document
---

```{r setup, include=FALSE}
knitr::opts_chunk$set(echo = TRUE)

# clears workspace:  
rm(list=ls()) 
```


## 採用するモデルとモデルの記述

$n$回コイントスをして、$k$回表が出た。
コインの表が出る割合$\theta$を求める。

すなわち、$\theta$の事後分布を求める。

事前分布は以下の通り。
$$
  \theta \sim Beta(1, 1)
$$

確率モデル(尤度関数)は以下の通り。
$$
  k \sim Bin(\theta, n) 
$$


### Jagsのモデル記述

モデルをJags用に記述する。

```{r}
# Inferring a Rate
tmpJagsModel <- "
# Inferring a Common Rate, With Posterior Predictive
model{  
   # Observed Counts
   k1 ~ dbin(theta,n1)
   k2 ~ dbin(theta,n2)
   # Prior on Single Rate Theta
   theta ~ dbeta(1,1)
   # Posterior Predictive
   postpredk1 ~ dbin(theta,n1)
   postpredk2 ~ dbin(theta,n2)
}
"
writeLines(tmpJagsModel, con="Rate_1.jags")  # モデルを一時ファイルに書き込む
```


### Stanのモデル記述

モデルをStan用に記述する。

```{r}
tmpStanModel <- "
// Inferring a Common Rate, With Posterior Predictive
data { 
  int<lower=1> n1; 
  int<lower=1> n2; 
  int<lower=0> k1;
  int<lower=0> k2;
}
parameters {
  real<lower=0,upper=1> theta;
} 
model {
  // Prior on Single Rate Theta
  theta ~ beta(1, 1);
  
  // Observed Counts
  k1 ~ binomial(n1, theta);
  k2 ~ binomial(n2, theta);
}
generated quantities {
  int<lower=0,upper=n1> postpredk1;
  int<lower=0,upper=n2> postpredk2;
    
  // Posterior Predictive
  postpredk1 <- binomial_rng(n1, theta);
  postpredk2 <- binomial_rng(n2, theta);
}
"
writeLines(tmpStanModel, con="Rate_1.stan")  # モデルを一時ファイルに書き込む
```


## サンプリング前準備

### 観測変数の設定

```{r}
k1 <- 0
k2 <- 10
n1 <- 10
n2 <- 10

data <- list("k1"=k1, "n1"=n1, "k2"=k2, "n2"=n2) 
```

### モニターするパラメータの設定

```{r}
# parameters to be monitored:	
parameters <- c("theta", "postpredk1", "postpredk2")
```

### thetaの初期値の設定

```{r}
myinits <- list(
  list(theta=.5)
)
```

## サンプル生成

### 共通変数

```{r}
chains <- 1
thin <- 1
iter <- 20000
warmup <- 1000
```

### rjags


```{r}
library(rjags)

m <- jags.model(
  "Rate_1.jags",
  data     = data,
  inits    = myinits,
  n.chains = chains,
  n.adapt  = 0 )

update(m, warmup) # burn-in

samplesJags <- coda.samples(
  model          = m,
  variable.names = parameters,
  n.iter         = iter - warmup,
  thin           = thin)
```

### Stan

```{r}
library(rstan)

# The following command calls Stan with specific options.
# For a detailed description type "?rstan".
samplesStan <- stan(
  file="Rate_1.stan",   
  data=data, 
  init=myinits,  # If not specified, gives random inits
  pars=parameters,
  iter=iter, 
  chains=chains, 
  thin=thin,
  warmup = warmup,  # Stands for burn-in; Default = iter/2
  # seed = 123  # Setting seed; Default is random seed
)
# Now the values for the monitored parameters are in the "samples" object, 
# ready for inspection.
```



## bayesplotによる可視化

```{r}
library(bayesplot)
```

### ヒストグラム

postpredk1

```{r}
# Jags
mcmc_hist(samplesJags, par=c("postpredk1"))
# Stan
mcmc_hist(samplesStan, par=c("postpredk1"))
```

postpredk2

```{r}
# Jags
mcmc_hist(samplesJags, par=c("postpredk2"))
# Stan
mcmc_hist(samplesStan, par=c("postpredk2"))
```

### 密度分布

postpredk1

```{r}
# Jags
mcmc_dens(samplesJags, par=c("postpredk1"))
# Stan
mcmc_dens(samplesStan, par=c("postpredk1"))
```

postpredk2

```{r}
# Jags
mcmc_dens(samplesJags, par=c("postpredk2"))
# Stan
mcmc_dens(samplesStan, par=c("postpredk2"))
```

### トレースプロット

postpredk1

```{r}
# Jags
mcmc_trace(samplesJags, par=c("postpredk1"))
# Stan
mcmc_trace(samplesStan, par=c("postpredk1"))
```

postpredk2

```{r}
# Jags
mcmc_trace(samplesJags, par=c("postpredk2"))
# Stan
mcmc_trace(samplesStan, par=c("postpredk2"))
```


### コレログラム

postpredk1

```{r}
# Jags
mcmc_acf_bar(samplesJags, par=c("postpredk1"))
# Stan
mcmc_acf_bar(samplesStan, par=c("postpredk1"))
```

postpredk2

```{r}
# Jags
mcmc_acf_bar(samplesJags, par=c("postpredk2"))
# Stan
mcmc_acf_bar(samplesStan, par=c("postpredk2"))
```

## 教本の図3.11

```{r}
thetaJags      <- samplesJags[[1]][,"theta"]
postpredk1Jags <- samplesJags[[1]][,"postpredk1"]
postpredk2Jags <- samplesJags[[1]][,"postpredk2"]
 	 			 	 			
plot(k1, k2, type="p", pch=4, cex=2, lwd=2, xlab="Success Count 1", ylab="Success Count 2",
     xlim=c(-1, n1+1), ylim=c(-1,n2+1))
nsamples <- length(thetaJags)
sc <- 10
for (i in 0:n1){
  for (j in 0:n2){
    match.preds <- sum(postpredk1Jags==i & postpredk2Jags==j)/nsamples
    if (match.preds > 0){
      points(i,j, pch=0, cex=sc*sqrt(match.preds)) 
    }
  }
}
```
