---
title: "jags(正規分布モデル)"
output: html_document
---


```{r setup, include=FALSE}
# knitr::opts_chunk$set(echo = TRUE)

# clears workspace:  
rm(list=ls()) 
```

# jags(正規分布モデル)

## 検討するモデル

モデルとjagsのコードは [http://www.singularpoint.org/blog/r/mcmc-jags-1/](http://www.singularpoint.org/blog/r/mcmc-jags-1/)から引用


$$
  y_i \sim Normal(\mu_i,\sigma^2) \\
  \mu_i = \alpha + \beta x_i
$$

データを以下の通り事前に生成する。

`alpha=2`, `beta=3`としてデータを50個ほど生成。

```{r}
# determine the number of samples
N <- 50

# data generation
x <- rnorm(N) 
y <- 2 + 3 * x + rnorm(N, 0.1)
```

### jagsによる事後分布のサンプリング

```{r}
modelString <- "
model {
  for(i in 1:N){
    mu[i] <- alpha + beta*x[i]
    y[i] ~ dnorm(mu[i],1/(tau^2))
  }
  alpha ~ dnorm(0,0.0001)
  beta ~ dnorm(0,0.0001)
  tau ~ dgamma(0.1,0.1)
}
"
writeLines(modelString, con="lm.jags")  # モデルを一時ファイルに書き込む
```


見た感じ、Rのコードにかなり似ているけど、実際には細かい点で異なります。

`dnorm`が正規分布なのは同じだけど、第一引数は存在しないし、JAGSでは分散ではなくて精度(`precision`；分散の逆数)を指定することになっているので注意。
ちなみに、`for` ブロックの後ろの３行は未知パラメータの事前分布を設定しています。

```{r}
library(rjags)

# compiling and initializing
lm.mcmc <- jags.model(
  "lm.jags",
  data=list('x'=x, 'y'=y, 'N'=N),
  n.chains=4,  # the number of parallel chains
  n.adapt=100
)

# mcmc sampling
update(lm.mcmc, 1000) # burn-in
posterior <- coda.samples(
  lm.mcmc, c('alpha','beta'),
  2000
)
```

こんな感じで推定出来ました。すこしスクリプトについて書いておくと

- `jags.model` 関数の第一引数では先程のモデルファイルを指定する。
- 第二引数 `data` では JAGS に渡したいRオブジェクトをリスト形式で与える。クオーテーションする必要があるので注意。
- `n.chains` で並列パスの数を指定
- `update` で burn-in している
- `coda.samples` で指定した数のサンプルを `coda` 形式で取得する。

### plot.codaによる可視化

```{r}
library(coda)

# plotting the result
plot(posterior) # plot.coda is called
```

### bayesplotによる可視化

```{r}
library(bayesplot)
```

```{r}
# ヒストグラム
mcmc_hist(posterior, par=c("alpha", "beta"))
```

```{r}
# 密度分布
mcmc_dens(posterior, par=c("alpha", "beta"))
```


```{r}
# トレースプロット
mcmc_trace(posterior, par=c("alpha", "beta"))
```


```{r}
# 密度分布とトレースプロットのコンボ
mcmc_combo(posterior, par=c("alpha", "beta"))
```


```{r}
# MCMCサンプルのコレログラム
mcmc_acf_bar(posterior, par=c("alpha", "beta"))
```
