---
title: "データサンプリングとサンプリングデータの構造"
output: html_document
---

```{r setup, include=FALSE}
knitr::opts_chunk$set(echo = TRUE)

# clears workspace:  
rm(list=ls()) 
```


## 用いるモデルについて

事前分布は以下の通り。
$$
  \mu \sim N(0, 0.001) \\
  \sigma \sim Uni(0, 10)
$$

確率モデル(尤度関数)は以下の通り。
$$
  x_i \sim N(\mu, 1/\sigma^2)
$$

## サンプリングの手順

### モデルファイルの作成

#### Jagsのモデルファイルの作成

Jags用のモデルを記述し、ファイルに書き出す。

```{r}
jags.tmp.model <- "
# Inferring the Mean and Standard Deviation of a Gaussian
model{
  # Data Come From A Gaussian
  for (i in 1:n){
    x[i] ~ dnorm(mu,lambda)
  }
  # Priors
  mu ~ dnorm(0,.001)
  sigma ~ dunif(0,10)
  lambda <- 1/pow(sigma,2)
}
"
writeLines(jags.tmp.model, con="modelFile.jags")  # jags.tmp.model の記述内容を modelFile.jags というファイル名で出力する
```


#### Stanのモデルファイルの作成

Stan用のモデルを記述し、ファイルに書き出す。

```{r}
stan.tmp.model <- "
// Inferring the Mean and Standard Deviation of a Gaussian
data { 
  int<lower=1> n;
  vector<lower=0>[n] x;
}
parameters {
  real mu;
  real<lower=0,upper=10> sigma; 
} 
model {
  // Priors
  mu ~ normal(0, sqrt(1000));

  // Data Come From A Gaussian
  x ~ normal(mu, sigma);
}
"
writeLines(stan.tmp.model, con="modelFile.stan")  # stan.tmp.model の記述内容を modelFile.stan というファイル名で出力する
```


### サンプリング値(実現値)の入力

```{r}
x <- c(1.1, 1.9, 2.3, 1.8)
n <- length(x)

data <- list("x"=x, "n"=n)
```


### 観測するパラメータとその初期値の設定

```{r}
parameters <- c("mu", "sigma")

parameters_initial <- list(
  list(mu = 0, sigma = 1),
  list(mu = 0, sigma = 1),
  list(mu = 0, sigma = 1),
  list(mu = 0, sigma = 1),
  list(mu = 0, sigma = 1)
)
```

### MCMCに関連するパラメータの入力

```{r}
chains <- 5
thin <- 1
iter <- 15
warmup <- 5
```


### MCMCサンプリングの実行

#### rjags

```{r}
library(rjags)

m <- jags.model(
  "jags.model.dat",
  data     = data,
  inits    = parameters_initial,
  n.chains = chains,
  n.adapt  = 0 )

update(m, warmup) # burn-in

jags.mcmc_sample <- coda.samples(
  model          = m,
  variable.names = parameters,
  n.iter         = iter - warmup,
  thin           = thin)
```

#### Stan

```{r}
library(rstan)

stan.mcmc_sample <- stan(
  file="modelFile.stan",   
  data=data, 
  init=parameters_initial,  # If not specified, gives random inits
  pars=parameters,
  iter=iter, 
  chains=chains, 
  thin=thin,
  warmup = warmup,  # Stands for burn-in; Default = iter/2
  # seed = 123  # Setting seed; Default is random seed
)
```


## データ構造

### rjags

#### 基本的なアクセス

```{r}
niter(jags.mcmc_sample)     # iterで指定した数の出力
nvar(jags.mcmc_sample)      # 観測したパラメータの数の出力
varnames(jags.mcmc_sample)  # 観測したパラメータの変数名をベクトル形式で出力
nchain(jags.mcmc_sample)    # chainで指定した数の出力
time(jags.mcmc_sample)　　　# timeの情報を出力
```


```{r}
jags.mcmc_sample[[1]]   # <num>で指定したchainのデータを出力(この例はchain1の出力)
```


```{r}
jags.mcmc_sample[,1, drop=FALSE]                # 指定した数に対応する変数の全チェイン分のデータを出力
jags.mcmc_sample[,"mu", drop=FALSE]             # 指定した数に対応する変数の全チェイン分のデータを出力
```

```{r}
jags.mcmc_sample[,2, drop=FALSE][[2]]           # 指定した数に対応する変数のchain1のデータのみを出力
jags.mcmc_sample[,"sigma", drop=FALSE][[2]]     # 指定した数に対応する変数のchain1のデータのみを出力
```


#### arrayへの変換

```{r}
jags.mcmc_array <- as.array(jags.mcmc_sample)
dim(jags.mcmc_array)
```

`dim(jags.mcmc_array)`で見ればわかる通り、以下の通り格納されている。

> iter, parameter, chain

例えば、今回の場合だと、以下の入力は等価となる。

```{r}
jags.mcmc_array[, 1, 1]
jags.mcmc_array[, "mu", 1]
```

#### data.frameへの変換

```{r}
jags.mcmc_df <- as.data.frame(jags.mcmc_sample[[1]])  # chain1の出力をdata.frame化している
jags.mcmc_df
```


## tips

### パラメータごとのデータフレームの取得

```{r}
for( i in 1:nchain(jags.mcmc_sample) ){
  temp <- as.data.frame(jags.mcmc_sample[[i]])
  temp$chain <- i
  temp$iteration <- 1:niter(jags.mcmc_sample)
  if ( i==1 ) jags.mcmc_df <- temp
  else jags.mcmc_df <- rbind(jags.mcmc_df, temp)
}
```


```{r}
stan.mcmc_array <- rstan::extract(stan.mcmc_sample, permuted=FALSE)
for( i in 1:dim(stan.mcmc_array)[2] ){
  temp <- as.data.frame(stan.mcmc_array[,i,])
  temp$chain <- i
  temp$iteration <- 1:nrow(temp)
  if ( i==1 ) stan.mcmc_df <- temp
  else stan.mcmc_df <- rbind(stan.mcmc_df, temp)
}
```


## コードリーディング

### rjags

#### coda

`as.array.mcmc.list`の仕様(mcmclis.R)

```
"as.array.mcmc.list" <- function(x, drop=TRUE, ...)
{
  y <- array(dim=c(niter(x), nvar(x), nchain(x)),
             dimnames = list(iter=time(x), var=varnames(x), chain=chanames(x)))
  for(i in 1:nchain(x))
    y[,,i] <- x[[i]]
  if(drop)
    return(drop(y))
  else
    return(y)
}
```

`as.data.frame.mcmc`の実装(batchSE.R)

```
## Needed for this function, but generally useful anyway.
as.data.frame.mcmc <- function(x, row.names = NULL, optional=FALSE, ...) {
    if (is.matrix(x))
        as.data.frame.matrix(x,row.names,optional, ...)
    else {
        if (is.null(row.names))
            row.names <- time(x)
        data.frame("var1"=as.numeric(x), row.names=row.names)
    }

}
```
